臺灣臺中地方法院民事裁定
111年度小上字第139號
上  訴  人  吳鴻鈞  
被  上訴人  楊麗媚  
上列當事人間請求損害賠償等事件，上訴人對於中華民國111年8
月9日本院沙鹿簡易庭111年度沙小字第264號第一審小額判決提
起上訴，本院裁定如下：
    主  文
上訴駁回。
第二審訴訟費用新臺幣1,500元由上訴人負擔。
    理  由
一、上訴意旨略以：被上訴人之房屋紗窗多年未更換，原審未予
    調查被上訴人裝設紗窗之單據，遽認紗窗僅裝設1年，違反
    民事訴訟法第436條之14規定等語。爰對原判決提起上訴。
    並聲明：㈠原判決廢棄。㈡上開廢棄部分，被上訴人在第一審
    之訴駁回。
二、按對於小額程序之第一審裁判之上訴，非以其違背法令為理
    由，不得為之，民事訴訟法第436條之24第2項定有明文。依
    同法第436條之32第2項準用同法第468條、第469條第1款至
    第5款規定，所謂違背法令，係指判決不適用法規或適用不
    當者，判決有同法第469條第1款至第5款所列情形之一者，
    為當然違背法令，而同法第469條第6款「判決不備理由或理
    由矛盾」之當然違背法令事由於小額事件之上訴程序並不準
    用，是於小額事件中所謂違背法令，並不包含認定事實錯誤
    、取捨證據不當或就當事人提出之事實或證據疏於調查或漏
    未斟酌之判決不備理由情形。次按同法第436條之25規定，
    上訴狀內應記載上訴理由，表明下列各款事項：㈠原判決所
    違背之法令及其具體內容。㈡依訴訟資料可認為原判決有違
    法令之具體事實。是提起小額程序第二審上訴，如依民事訴
    訟法第436條之32第2項準用同法第468條規定以第一審判決
    有不適用法規或適用法規不當為理由時，其上訴狀或理由書
    應有具體之指摘，並揭示該法規之條項或其內容，若係成文
    法以外之法則，應揭示該法則之旨趣，倘為司法院之解釋或
    最高法院之判例，則應揭示該判解之字號或其內容，如依民
    事訴訟法第436條之32第2項準用同法第469條第1款至第5款
    所列各款情形為理由時，其上訴狀或理由書，應揭示合於該
    條款之事實。上訴狀或理由書如未依此項方法表明者，即難
    認為已對原判決之違背法令有具體之指摘，其上訴自難認為
    合法（最高法院71年度台上字第314號判決意旨參照）。又
    上訴不合法者，第二審法院應以裁定駁回之，上開規定於小
    額事件之上訴程序準用之，民事訴訟法第436條之32第2項、
    第444條第1項前段亦有明文。
三、經查，上訴意旨雖指摘原判決有應調查之證據未予調查之情
    事，違反民事訴訟法第436條之14規定等語。然核其上訴理
    由狀所載內容，僅指摘原審於審理時調查證據之職權行使不
    當，並就原審判決所認定之事實續予爭辯，揆諸前開說明，
    自難認上訴人已具體表明原判決有違背法令之事由，應認其
    上訴為不合法，依民事訴訟法第436條之32第2項準用同法第
    444條第1項前段規定，應予裁定駁回。至上訴人雖於第二審
    提出GOOGLE街景圖照片，惟依民事訴訟法第436條之28前段
    規定，小額事件當事人於第二審程序不得提出新攻擊或防禦
    方法，是本院自不得審酌上訴人所提前開證據，併此敘明。
四、末按法院為訴訟費用之裁判時，應確定其費用額，上開規定
    於小額訴訟之上訴程序準用之，民事訴訟法第436條之19第1
    項、第436條之32第1項定有明文。查上訴人提起本件上訴既
    經駁回，則第二審裁判費應由上訴人負擔，爰依上開規定，
    確定本件訴訟費用額為新臺幣1,500元，裁定如主文第2項所
    示。
五、據上論結，本件上訴為不合法，依民事訴訟法第436條之32
    第1、2項、第444條第1項前段、第436條之19第1項、第95條
    、第78條，裁定如主文。　
中　　華　　民　　國　　111 　年　　11　　月　　28　　日
                  民事第二庭　審判長法　官  呂麗玉
                                    法　官  江奇峰
                                    法　官  鄭百易
正本係照原本作成。
本裁定不得抗告。
中　　華　　民　　國　　111 　年　　11　　月　　28　　日
　　　　　　　　　　　　　　　書記官　唐振鐙